【裁判字號】    97,上訴,1270
【裁判日期】    970630
【裁判案由】    妨害風化
【裁判全文】
臺灣高等法院臺中分院刑事判決        97年度上訴字第1270號
上  訴  人  臺灣臺中地方法院檢察署檢察官
被      告  乙○○
                      58弄9號
上列上訴人因被告妨害風化案件，不服臺灣臺中地方法院97年度
訴字第1151號中華民國97年4月15日第一審判決(起訴案號：臺灣
臺中地方法院檢察署96年度偵字第27710號)，提起上訴，本院判
決如下：
    主  文
上訴駁回。
    犯罪事實
一、乙○○明知真實姓名年籍不詳綽號「阿鬼」之成年男子係以
    從事媒介女子與不特定男客為性交易，竟與該綽號「阿鬼」
    之成年男子共同基於意圖使女子與他人為性交行為而媒介以
    營利之犯意聯絡，自民國 96年8月25日起，以時薪新臺幣（
    下同） 200元之代價，受僱於該綽號「阿鬼」之成年男子，
    負責駕駛其所有丙○○○○○○號之自小客車，搭載臺灣女子前往
    臺中市區之汽車旅館，與該綽號「阿鬼」之成年男子所媒介
    之不特定男客從事性交行為，每次性交易代價為7000元，由
    從事性交易之女子向不特定男客收取後，再由乙○○扣除其
    應得之時薪後悉數交予綽號「阿鬼」之成年男子取得，乙○○與該綽號「阿鬼」之成年男子，即以此牟利。嗣至96年11
    月17日起，乙○○即受綽號「阿鬼」之成年男子指示，改搭
    載大陸籍女子丁○○前往台中市區之汽車旅館，與不詳姓名
    之男客從事性交易。96年11月20日20時05分許，該綽號「阿
    鬼」之成年男子接獲男客戊○○欲為性交易之訊息後，即以
    電話撥打乙○○所有之0000000000號行動電話，指示乙○○
    駕駛上開自小客車，前往臺中市○區○○路與梅亭街口，搭
    載大陸籍女子丁○○至臺中市○區○○路3段2號「黃石公園
    汽車旅館」303室，與男客戊○○從事性交易。迄於 96年11
    月20日20時30分許，大陸籍女子丁○○與男客戊○○完成性
    交易之際，為警當場查獲，並扣得乙○○所有供聯絡從事性
    交易使用之0000000000號行動電話1支。
二、案經臺中市警察局移送臺灣臺中地方法院檢察署檢察官偵查
    起訴。
    理    由
壹、證據能力
    按被告以外之人於偵查中向檢察官所為之陳述，除顯有不可
    信之情況者外，得為證據，刑事訴訟法第 159條之1第2項定
    有明文。是否「顯有不可信之情況」，係由法院依該偵查中
    陳述之外部情況以為判斷。查證人戊○○於檢察官偵訊中，
    經諭知證人具結之義務及偽證之處罰並命朗讀結文具結後，
    以證人之身分完整、連續陳述事件之經過，檢察官就上開偵
    查訊問之實施，並無任何違反相關規定之瑕疵，戊○○於偵
    訊時之證詞並無「顯有不可信之情況」，應認具證據能力。
    另證人戊○○、丁○○之警詢筆錄，被告於本案辯論終結前
    均未爭執無證據能力，且渠等之警詢筆錄又查無不法取供之
    情形，本案依警詢筆錄作成時之情況，認亦適合作為本案之
    證據，依刑事訴訟法第159條之5第2項之規定，自有證據能
    力。
貳、實體部分
一、訊據被告乙○○對於上開受僱於該綽號「阿鬼」之成年男子
    ，負責駕車接送臺灣女子及大陸籍女子丁○○，前往指定地
    點，與不特定男客從事性交易行為等情，坦承不諱，核與證
    人戊○○於警詢、偵查（見警卷第1至3頁、偵查卷第37頁）
    ，及大陸籍女子丁○○於警詢（見警卷第13至15頁）證述之
    情節相符，並有查獲現場之照片（含行動電話簡訊翻拍照片
    ）在卷可稽（見警卷第38至40頁），復有被告所有之000000
    0000號行動電話 1支扣案可證，被告之自白與現有事證相符
    ，應堪置信。本件事證已臻明確，被告犯行洵堪認定。
二、核被告所為，係犯刑法第231條第1項之意圖使女子與他人為
    性交之行為，而媒介以營利罪。被告與綽號「阿鬼」之成年
    男子間，就上開犯行，有犯意聯絡及行為分擔，為共同正犯
    。另按刑事法若干犯罪行為態樣，本質上原具有反覆、延續
    實行之特徵，立法時既予特別歸類，定為犯罪構成要件之行
    為要素，則行為人基於概括之犯意，在密切接近之一定時、
    地持續實行之複次行為，倘依社會通念，於客觀上認為符合
    一個反覆、延續性之行為觀念者，於刑法評價上，即應僅成
    立一罪。學理上所稱「集合犯」之職業性、營業性或收集性
    等具有重複特質之犯罪均屬之，例如經營、從事業務、收集
    、販賣、製造、散布等行為概念者是（最高法院95年台上字
    第1079號判決意旨參照）。本案被告係從事媒介性交易為業
    而從中牟利之目的，與該綽號「阿鬼」之成年男子共同為多
    次媒介性交之犯罪行為，縱渠等客觀之媒介行為不只一個，
    惟該等犯行既具有反覆性及延續性之營業犯罪性質，應屬「
    集合犯」而僅受「包括一罪」之法律上評價，非以渠等媒介
    之次數決定犯罪個數而予以分論併罰，是被告雖自 96年8月
    25日至同11月20日止多次從事上開犯行，仍應依集合犯之法
    理論以一罪。
三、原審以被告罪證明確，適用刑法第28條、第231條第1項、第
    41條第1項前段，刑法施行法第 1條之1第1項、第2項但書之
    規定，予以論罪，並審酌被告正值青壯，不思循正途獲取生
    活所需，竟從事媒介性交之行為以獲取不法利益，敗壞社會
    風氣，將應召女子之身體物化，嚴重扭曲社會之價值觀，助
    長賣淫之歪風，惟衡酌其犯罪之手段尚屬平和，並無施用暴
    力脅迫之情形，且被告所參與媒介性交易之時間非長，犯罪
    所得尚非至鉅，犯罪後亦經坦承犯行，犯後態度良好等一切
    情狀，量處有期徒刑 4月，並諭知易科罰金之折算標準，復
    以被告前未曾因故意犯罪受有期徒刑以上刑之宣告，此有臺
    灣高等法院被告前案紀錄表在卷足憑，被告係因謀職不順，
    一時失慮，受僱擔任色情行業之「馬伕」負責接送應召女子
    ，以致觸犯刑典，經此偵審程序，已有悔悟之心，日後當知
    守法警惕，信無再犯之虞，認為對被告所宣告之刑，暫不執
    行為適當，併予宣告緩刑2年，以啟自新，並說明扣案之000
    0000000號行動電話1支，係被告所有供與該綽號「阿鬼」之
    成年男子共同聯絡媒介性交易使用之物，業據被告供述屬實
    ，依刑法第38條第1項第2款之規定，併予諭知沒收，認事用
    法並無不當，量刑亦屬妥適。檢察官上訴意旨雖略以：被告
    犯案期間長達 3月餘，時間並非短暫；另依證人戊○○於警
    詢所稱：「該中國籍女子將頭髮染成金黃色，並將下體也染
    成金黃色，偽裝成俄羅斯女子以提高性交易代價」、「當時
    乙○○在台中市○○路、山西路口與我見面，介紹車上所載
    的小姐就是我性交易的對象，我還與乙○○討價還價，乙○○堅不降價，最後還是以7000元代價成交，乙○○全程以電
    話0000000000號電話與我聯絡，並介紹小姐與我達成性交易
    」等語，足見被告並非單純受僱載送大陸籍應召女子與男客
    性交易，被告並積極介入決定性交易金額，則被告既積極參
    與應召站之經營，且與大陸女子應召，極易造成人蛇集團以
    假結婚方式引進大陸女子，嚴重影響國內治安，甚且本案被
    告係以大陸女子偽裝成俄羅斯女子為由，哄抬性交易金額，
    犯罪手段惡劣，原審考量此類犯罪涉及國際人口販運，犯罪
    組織龐大，應執行刑罰始能遏止歪風，且被告迄至本案辯論
    終結前均未供出「阿鬼」之年籍資料以供查緝不法，原審竟
    諭知被告無條件緩刑，裁量顯有未當等語，指摘原判決不當
    。但查，依證人戊○○於警詢所供：「我係於96年11月20日
    中午，見路邊色情廣告，就撥打廣告上的電話，在電話中有
    一男子媒介我俄羅斯女子全套色情服務，每次代價為7000元
    ，對方並要求我留下電話，待晚上20時許，由司機以000000
    0000號電話撥打給我，並約我在台中市○○路、山西路口載
    小姐」、「當時乙○○在台中市○○路、山西路口與我見面
    ，介紹車上所載的小姐就是我性交易的對象，我還與乙○○
    討價還價，乙○○堅不降價，最後還是以7000元代價成交，
    乙○○全程以電話0000000000號電話與我聯絡，並介紹小姐
    與我達成性交易」等語（見警卷第1至3頁），觀之戊○○上
    開所述，其於與被告見面前，即與一不詳姓名之男子談妥性
    交易之內容（即與俄羅斯小姐從事性交易，代價7000元），
    被告僅係充當馬伕（司機）載送小姐而已，而因被告僅係馬
    伕，故事後戊○○與被告見面，向被告討價還價時，被告自
    無從應允，檢察官以戊○○曾與被告討價還價，即認被告有
    積極參與應召站之經營，似有誤會。另參以丁○○於警詢供
    稱：伊於96年11月20日14時許，在台中市○○路金錢豹酒店
    附近坐上被告的車子，即在車上等開工（賣淫），於同日晚
    上20時許，被告即開車載伊到台中市某路口下車後，伊即坐
    上戊○○之車子等語（見警卷第15頁），益徵被告確僅係受
    僱開車載送女子與男客為性交易，又被告既僅係受僱於人，
    其就大陸女子丁○○偽裝成俄羅斯女子一事，自無置喙之餘
    地。而被告既不知「阿鬼」之年籍，自無從提供資料供警查
    緝。雖人蛇集團以假結婚方式引進大陸女子賣淫，嚴重影響
    國內治安，然本案並無證據足以證明「阿鬼」有此犯行（按
    丁○○並非假結婚入台，此業經檢察官以96年度偵字第2771
    0號對丁○○為不起訴處分)，自不能因此苛責被告，是檢察
    官以上開理由指摘原判決不當，為無理由，應予駁回。另本
    案雖又扣得保險套 5個，潤滑液2包（警方之扣押物品目錄表
    誤載為保險套 7個，業經本院勘驗更正，有堪驗筆錄可佐《
    見本院卷第17頁》及潤滑液1瓶)，然此等物品與被告上開「
    媒介」之犯行無關，自無庸諭知宣告沒收，附此敘明。
據上論結，應依刑事訴訟法第368條，判決如主文。
本案經檢察官甲○○到庭執行職務。
中    華    民    國    97    年    6     月    30    日
            刑事第十庭    審判長法  官  林  照  明
                                法  官  林  欽  章
                                法  官  蔡  名  曜
上列正本證明與原本無異。
如不服本判決應於收受送達後10日內向本院提出上訴狀，其未敘
述上訴之理由者並得於提起上訴後10日內向本院補提理由書（均
須按他造當事人之人數附繕本）。
                                書記官  劉  恒  宏
中    華    民    國    97    年    7     月    4     日
附錄論罪科刑法條：
中華民國刑法第231條第1項：
意圖使男女與他人為性交或猥褻之行為，而引誘、容留或媒介以
營利者，處5年以下有期徒刑，得併科10萬元以下罰金。以詐術
犯之者，亦同。


司法院資訊處製作；財團法人民間司法改革基金會備份。
